【裁判字號】    97,抗國,15
【裁判日期】    970729
【裁判案由】    國家賠償
【裁判全文】
臺灣高等法院民事裁定                  97年度抗國字第15號
抗  告  人  甲○○
上列抗告人因與相對人司法院間國家賠償事件，對於中華民國97
年6月5日臺灣台北地方法院97年度重國字第12號所為裁定提起抗
告，本院裁定如下：
    主      文
抗告駁回。
抗告費用由抗告人負擔。
    理      由
一、原裁定意旨略以：「抗告人提起抗告，未據繳納裁判費，經
    本院於97年4月24日裁定命抗告人於裁定送達後5日內補正，
    該裁定業於同年5月5日送達抗告人，抗告人迄未依期補正，
    其抗告自非合法，應予駁回。」等語。
二、抗告意旨略以：「抗告人向原法院提起97年重國字第12號訴
    訟，未據繳納裁判費，依民事訴訟法第116、122、81條規定
    ，敗訴人之行為，按當時之訴訟程度，為伸張或防衛權利所
    必要，法院得酌量情形，命勝訴之當事人負擔全部或一部，
    故抗告人主張抗告裁判費應由相對人負擔。爰求廢棄原裁定
    ，程序費用由相對人負擔。」等語。
三、按提起民事訴訟、第二審上訴或抗告，應依法繳納裁判費，
    此為必須具備之程式。起訴、上訴或抗告不合程式或有其他
    不合法之情形而可以補正者，原第一審法院應定期間命其補
    正，如不於期間內補正，應以裁定駁回之，民事訴訟法第24
    9條第1項第6款、442條、第495條之1分別定有明文。
四、經查，抗告人向原法院提起97年重國字第12號訴訟，未依民
    事訴訟法第77條之13規定繳納裁判費，經原法院以97年度補
    字第243號裁定限期命抗告人於5日內補繳，該裁定已於97年
    3月10日送達抗告人，有送達證書可稽， 抗告人逾期未補正
    ，依民事訴訟法第249條第1項第6款規定， 抗告人之起訴不
    合程式，法院應以裁定駁回之。 故原法院於97年3月31日裁
    定駁回抗告人之起訴，於法並無違誤。抗告人對該裁定不服
    ，提起抗告，又未據繳納抗告裁判費，經原法院於97年4月2
    4日裁定限期命抗告人於5日內補繳，抗告人於97年5月5日收
    受該裁定，逾期不補正，依民事訴訟法第第495條之1、 442
    條規定，抗告人之抗告不合程式，法院應以裁定駁回之。故
    原法院於97年6月5日裁定駁回抗告人之抗告，亦無違誤。抗
    告意旨以：抗告裁判費應由相對人負擔云云，惟按因財產權
    而起訴，應依民事訴訟法第77條之13規定徵收裁判費，此為
    法律所明文規定必須具備之程式，抗告人自應依法繳納裁判
    費。況於起訴之初，案件未經審理，法院尚無法預知何人勝
    訴敗訴，故裁判費應由起訴之原告或提起抗告之人先行繳納
    ，俟法院裁判時再按裁判結果依法律規定及職權命由敗訴之
    一方負擔全部或一部，或按比例分擔。縱抗告人最後裁判結
    果可能獲得勝訴之裁判，仍不能解免應先行繳納之義務。抗
    告意旨謂法院得酌量情形，命勝訴之當事人負擔全部或一部
    ，裁判費應由相對人負擔云云，自屬不可採。抗告意旨仍執
    前詞指摘，為無理由，應予駁回。
五、據上論結，本件抗告為無理由，爰裁定如主文。
中    華    民    國    97    年    7     月    29    日
                    民事第十庭
                        審判長法  官  黃豐澤
                              法  官  吳光釗
                              法  官  蕭艿菁
正本係照原本作成。
本裁定除以適用法規顯有錯誤為理由，並經本院許可外，不得再
抗告。如提起再抗告，應於收受後10日內委任律師為訴訟代理人
向本院提出再抗告狀。並繳納再抗告費新台幣１千元。
中    華    民    國    97    年    7     月    29    日
                              書記官  王秀雲


司法院資訊處製作；財團法人民間司法改革基金會備份。
